臺灣臺南地方法院民事裁定  
111年度家繼簡字第53號
原      告  甲○○  住○○市○○區○○路000號
訴訟代理人  吳明澤律師
上列原告與被告乙○○間請求確認特留分存在等事件，本院裁定如
下：
    主    文
原告應於本裁定送達之翌日起叁日內，補繳裁判費新臺幣壹萬捌
仟肆佰陸拾捌元，逾期未補繳，即駁回原告之訴。
    理    由
一、按訴訟標的之價額，由法院核定。核定訴訟標的之價額，以
    起訴時之交易價額為準；無交易價額者，以原告就訴訟標的
    所有之利益為準。以一訴主張數項標的者，其訴訟標的之價
    額合併計算之。但所主張之數項標的互相競合或應為選擇者
    ，其訴訟標的價額，應依其中價額最高者定之，民事訴訟法
    第77條之1第1項、第2項、第77條之2第1項分別有明文。上
    開規定，依家事事件法第51條規定，於家事訴訟事件準用之
    。從而，原告主張之數項標的雖不相同，惟自經濟上觀之，
    其訴訟目的一致，未超出終局標的範圍，其訴訟標的價額應
    以其中價額最高者定之（最高法院109年度台抗字第440號裁
    定意旨參照）。
二、查本件原告請求：「 一、確認原告就被繼承人丙○○之遺產
    坐落臺南市○○區○○段0000○0地號面積00平方公尺，同段000
    建號建物門牌：○○里○○路000巷0號○層樓總面積000.00平方
    公尺特留分存在。二、被告以遺囑繼承登記原因所為前項土
    地及房屋，於民國000年0月00日之所有權移轉登記，應予塗
    銷。三、被告應偕同原告辦理第一項遺產之繼承登記並予以
    分割，即○○段0000之0地號1筆面積00平方公尺及同段000建
    號建物門牌：○○里○○路000巷0號○層樓總面積000.00平方公
    尺所有權各0分之0由原告取得，其餘所有權各0分之0由被告
    取得。」，經核原告所主張之數項訴訟標的雖不相同，且並
    非互相競合或應為選擇關係，惟原告之目的均在回復其對遺
    產之繼承權，自經濟上觀之，其訴訟目的一致，不超出終局
    標的（分割遺產之訴）範圍，於定訴訟標的價額時，自應依
    其中價額最高者定之。又原告訴請被告塗銷不動產所有權登
    記之訴訟標的價額應以不動產價額核算之，至確認特留分存
    在、分割遺產之訴訟標的價額均應以原告就系爭不動產遺產
    之特留分核算之，經比較原告上開訴訟標的，應以塗銷不動
    產所有權登記之訴訟標的價額較高，自應以之計算本件訴訟
    標的價額。又原告訴請塗銷不動產所有權登記之訴訟標的價
    額核定為新臺幣（下同）2,110,500元【計算式：(土地：87
    平方公尺×每平方公尺公告現值22,300元）+(建物課稅現值1
    70,400元)=2,110,500元】，應徵第一審裁判費21,988元。
三、又按提起民事訴訟，應依民事訴訟法第77條之13規定之徵收
    標準繳納裁判費，此為必備之程式；又原告之訴，有起訴不
    合程式之情形者，法院應以裁定駁回之，但其情形可以補正
    者，審判長應定期間先命補正，為同法第249條第1項第6款
    所明定，並為家事事件法第51條所準用。經查本件原告僅繳
    納第一審裁判費3,520元，尚不足18,468元（計算式：21,98
    8－3,520＝18,468），爰限原告於收受本裁定送達之翌日起3
    日內補繳，逾期不繳，即駁回其訴。
四、爰裁定如主文。
中　　華　　民　　國　　111 　年　　11　　月　　30　　日
                      家事法庭  法  官　葉惠玲   
以上正本係照原本作成。
如不服本裁定關於核定訴訟標的價額部分，應於送達後10日內向
本院提出抗告狀，並繳納抗告費新臺幣1,000元；其餘部分不得
抗告。
中　　華　　民　　國　　111 　年　　11　　月　　30　　日
                                書記官　陳玉芬